臺灣臺北地方法院刑事判決　　　　　　　　94年度訴字第25號
公　訴　人　臺灣臺北地方法院檢察署檢察官
被　　　告　甲○○
上列被告因違反毒品危害防制條例案件，經檢察官提起公訴（93
年度毒偵字第2480號)，被告於準備程序期日為有罪之陳述，本
院判決如下：
    主  文
甲○○連續施用第一級毒品，累犯，處有期徒刑捌月；扣案第一
級毒品海洛因壹包（淨重零點零捌公克），沒收銷燬之；扣案針
筒壹支，沒收。又連續施用第二級毒品，累犯，處有期徒刑陸月
。應執行有期徒刑壹年壹月；扣案第一級毒品海洛因壹包（淨重
零點零捌公克），沒收銷燬之；扣案注射針筒壹支，沒收。
    事  實
一、甲○○前於民國83、85年間因違反麻醉藥品管理條例、肅清
    煙毒條例等案件，先後經法院判處有期徒刑4月、3年6月確
    定，二者經合併執行後，迄90年12月15日始執行完畢；其又
    於88年間因施用毒品案件，經檢察官聲請法院裁定送觀察勒
    戒後，認有繼續施用毒品傾向，於88年7月9日經本院以88年
    度毒聲字第1630號裁定令入戒治處所為強制戒治，迄89年6
    月30日因戒治後復經交付保護管束期滿，而由臺灣臺北地方
    法院檢察署檢察官於89年7月12日以89年度戒毒偵字第204
    號為不起訴處分確定；詎其猶不知悔改，於經檢察官為不起
    訴處分後，復分別基於施用第一級毒品海洛因及第二級毒品
    甲基安非他命之概括犯意，自93年11月上旬間某日起至同年
    月15日止，在其位於臺北市○○路25巷19號住處內，以針筒
    注射之方式，先後各施用第一級毒品海洛因多次，及以不詳
    方式連續施用第二級毒品甲基安非他命多次，其間各約每日
    施用一次。嗣於93年11月17日下午1時30分許，在臺北縣三
    重市○○○路大同公園旁為警查獲，並當場扣得甲○○甫購
    入欲供己施用之第一級毒品海洛因一包（淨重0.08公克、包
    裝重0.17公克），及其所有供施用第一級毒品海洛因所使用
    之注射針筒一枝。
二、案經臺北市政府警察局中正第一分局報請臺灣板橋地方法院
    檢察署檢察官呈請臺灣高等法院檢察署令轉臺灣臺北地方法
    院檢察署檢察官偵查起訴。
    理  由
一、上開事實，業經被告甲○○於本院審理中均坦承不諱，且扣
    案白粉一包經送驗結果確為第一級毒品海洛因一包（淨重
    0.08 公克、包裝重0.17公克），亦有法務部調查局鑑定通
    知書一份，及扣案之注射針筒一支可證，足認被告之自白與
    事實相符，且被告為警查獲時所採集之尿液經送驗結果，亦
    確呈嗎啡、可待因、安非他命、甲基安非他命陽性反應，復
    有臺灣尖端先進生技醫藥股份有限公司濫用藥物檢驗報告書
    一紙附卷可稽；又被告前於88年間因施用毒品案件，經檢察
    官聲請法院裁定送觀察勒戒後，認有繼續施用毒品傾向，於
    88年7月9日經本院以88年度毒聲字第1630號裁定令入戒治處
    所為強制戒治，迄89年6月30日因戒治後復經交付保護管束
    期滿，而由臺灣臺北地方法院檢察署檢察官於89年7月12 日
    以89年度戒毒偵字第204號為不起訴處分確定，有該不起訴
    處分書一份在卷可按，被告於經強制戒治執行完畢釋放後5
    年內再犯本案毒品危害防制條例第10條第1項之罪，依毒品
    危害防制條例第23條第2項規定，即應依法追訴。是本案事
    證已臻明確，被告上開犯行，洵堪認定。
二、核被告所為，係犯毒品危害防制條例第10條第1、2項之施用
    第一、二級毒品罪。其各該施用第一、二級毒品前持有之低
    度行為，分別為其後施用之高度行為所吸收，均不另論罪。
    被告所為先後多次施用第一級毒品海洛因及第二級毒品甲基
    安非他命之犯行，均時間緊接，方法相同，各觸犯構成要件
    相同之罪名，顯均係基於概括犯意反覆為之，各為連續犯，
    應分別依刑法第五十六條規定論以一罪，並加重其刑。被告
    前於83、85年間因違反麻醉藥品管理條例、肅清煙毒條例等
    案件，先後經法院判處有期徒刑4月、3年6月確定，二者經
    合併執行後，迄90年12月15日始執行完畢，有臺灣高等法院
    被告全國前案紀錄表一份可按，其於執行完畢後五年以內再
    分別犯本案有期徒刑以上之罪，均為累犯，應各依刑法第47
    條規定，遞加重其刑。被告所犯上開施用第一、二級毒品之
    行為，犯意個別，行為互殊，應予分論併罰。爰審酌被告前
    施用毒品案件，經檢察官聲請法院裁定送觀察勒戒後，認有
    繼續施用毒品傾向，並經依法聲請法院裁定令入戒治處所為
    強制戒治，嗣戒治期滿而為不起訴處分確定，有前揭不起訴
    處分書及臺灣高等法院被告全國前案紀錄表各一份可查，被
    告猶不知悔改再為本案犯行，惡性非輕，但其犯後已坦承犯
    行，施用時間僅約半個月，且施用毒品犯罪原具自戕性格，
    及其犯罪情節、手段等一切情狀，分別量處如主文所示之刑
    ，並定其應執行刑，以示懲儆。末查，扣案第一級毒品海洛
    因一包（淨重0.08 公克）為毒品危害防制條例第2條第2項
    第1款所指之毒品，依同條例第十八條第一項前段規定，應
    諭知沒收銷燬之；另扣案注射針筒一支，為被告所有並供其
    為前開施用第一級毒品海洛因所用之物，業據其於警詢時供
    明在卷，依刑法第38 條第1項第2款規定，併予宣告沒收。
據上論斷，應依刑事訴訟法第273之1第1項、第299條第1項前段
，毒品危害防制條例第10條第1、2項、第18條第1項前段，刑法
第11條前段、第56條、第47條、第51條第5款、第38條第1項第2
款，判決如主文。
本案經檢察官葉雅婷到庭執行職務
中　　華　　民　　國　　94　　年　　3 　　月　　24　　日
                  刑事第十六庭法  官  林麗真
上正本證明與原本無異。
如不服本判決，應於送達後10日內，向本院提出上訴狀。
                              書記官  張汝琪
中　　華　　民　　國　　94　　年　　3 　　月　　25　　日
附錄論罪科刑法條全文
毒品危害防制條例第10條
施用第 1 級毒品者，處六月以上五年以下有期徒刑。
施用第 2 級毒品者，處三年以下有期徒刑。
